【裁判字號】    94,訴,453
【裁判日期】    951123
【裁判案由】    強盜
【裁判全文】
臺灣高雄地方法院刑事判決               94年度訴字第453號
公  訴  人  臺灣高雄地方法院檢察署檢察官
被      告  丙○○
                    （在臺灣高雄監獄受刑中）
指定辯護人  吳惠玲律師
被      告  申○○
                    在臺灣臺.
指定辯護人  本院公設辯護人  黃○○
上列被告因強盜案件，經檢察官提起公訴（93年度偵緝字第729
號），及移送併案（92年度偵字第22406 號、94年度偵字第
24023 號、臺南地方法院檢察署92年度偵字第10780 號、屏東地
方法院檢察署92年度偵字第2530號、92年度偵字第4795號、92年
度偵字第929 號、92年度偵字第2512號、95年度偵字第173 號）
本院判決如下：
    主  文
丙○○共同連續意圖為自己不法之所有，結夥三人以上，攜帶兇
器，於夜間侵入有人居住之建築物，以強暴、脅迫至使不能抗拒
，而取他人之物，處有期徒刑捌年陸月。扣案改造槍枝壹支（槍
枝管制編號一一O 二O 二O 五四三號）、不具殺傷力之子彈貳顆
、口罩壹副、西瓜刀壹支、土製爆裂物壹個、玩具手槍壹支（槍
枝管制編號一一O 一四九OO五六號）、番刀壹支均沒收。
申○○共同連續意圖為自己不法之所有，結夥三人以上，攜帶兇
器，於夜間侵入有人居住之建築物，以強暴、脅迫至使不能抗拒
，而取他人之物，處有期徒刑拾伍年。扣案改造槍枝壹支（槍枝
管制編號一一O 0000000號）、玩具手槍壹支（槍枝管制
編號一一O 一四九OO五六號）、番刀壹支、頭套壹個、汽車租賃
契約書上偽造之宙○○署名及指印各壹枚，均沒收。
    事  實
一、丙○○基於意圖為自己不法所有之強盜概括犯意，先與具犯
    意聯絡之真實姓名年籍不詳綽號「阿狗仔」之成年男子，於
    附表一編號1 所示時地，由丙○○持客觀上足以對人之生命
    、身體構成威脅，具有危險性，可供兇器使用之西瓜刀1 支
    ，「阿狗仔」持具有殺傷力、仿BERETTA 廠半自動手槍製造
    之金屬玩具槍換裝土造金屬槍管而成之改造手槍1 支（槍枝
    管制編號0000000000號），以如附表一編號1 所示之方式，
    客觀上已足至使宇○○、地○○、Ｃ○○不能抗拒，嗣因事
    跡敗露倉皇逃逸，致未強盜得逞（未遂情節詳如附表編號1
    所載）。又與具有犯意聯絡之Ａ○○（經臺灣高等法院高雄
    分院判處有期徒刑9 年）、辛○○（經最高法院93年度台上
    字第6453號判決確定）、Ｆ○○結夥3 人以上，於如附表一
    編號2 所示時地，由丙○○、Ａ○○、辛○○、Ｆ○○分持
    其客觀上足以對人之生命、身體構成威脅，具有危險性，可
    供兇器使用，不能證明具有殺傷力之不明槍枝、番刀、柴刀
    、不具殺傷力之玩具手槍（槍枝管制編號高鑑0000000000號
    ）、不明之長條鐵器各1 支、具殺傷力之土製爆裂物1 個，
    以如附表一編號2 所示之方式，至使蔡志鴻、丁○○、卯○○、寅○○、酉○○不能抗拒，而強取渠等所有財物得手。
二、申○○基於意圖為自己不法所有之強盜概括犯意，先與許全
    旺、姓名年籍不詳綽號「道仔」之成年男子基於犯意聯絡，
    於附表二編號4 所示之時間、地點，以如該表列所示之行使
    變造特種文書、僭行公務員職權、強暴之方式，至使如附表
    所示之被害人不能抗拒，而強取被害人財物；又申○○於91
    年6 月間在台南縣某處向姓名年籍不詳綽號「阿木」之成年
    男子以新臺幣（下同）25,000元購買客觀上足以對人之生命
    、身體構成威脅，具有危險性，可供兇器使用之具有殺傷力
    仿BERETTA 廠半自動手槍製造金屬玩具槍換裝土造金屬槍機
    、槍管而成之改造手槍手槍（含彈匣1 個，槍枝管制編號
    0000000000）1 支及子彈5 顆後（申○○持有上開手槍、子
    彈部分，另經臺灣臺南地方法院檢察署檢察官起訴，現由臺
    灣高等法院臺南分院審理中），另行起意以持槍強盜之方式
    ，單獨（附表二編號5 、7 部分），或與蔡淑萍（附表二編
    號1 部分），或與許全旺、鄧志強（附表二編號2 、3 部分
    ），或與鄧志強、姓名年籍不詳綽號「輝仔」之成年男子（
    附表二編號6 部分），或與鄧志強（附表二編號8 部分），
    或與李青晃、賴明雄、許全旺（附表二編號9 部分），或與
    Ａ○○、辛○○、姓名年籍不詳之成年男子1 名（附表二編
    號10部分），或與辛○○、姓名年籍不詳之成年男子1 名（
    附表二編號11部分），基於犯意聯絡，持用上開手槍及子彈
    ，連續以如附表二編號1 至3 、5 至11所示之侵占遺失物、
    行使變造特種文書、行使偽造私文書、僭行公務員職權、恐
    嚇、強暴之方式，至使各該表列之被害人不能抗拒，而強取
    財物（附表二編號1 至3 、5 、8 至11為加重強盜，附表二
    編號4 為強盜，又附表二編號4 併犯侵占遺失物罪、行使偽
    造特種文書罪及僭行公務員職權罪，附表二編號8 併犯僭行
    公務員職權罪，附表二編號9 併犯行使變造私文書罪、行使
    偽造私文書罪、竊盜罪、僭行公務員職權罪，附表二編號11
    併犯恐嚇危害安全罪）。申○○犯罪時間、地點、被害人、
    行為人、具體犯罪事實，均詳如附表二各編號事實所載。
三、查獲經過：
  (一)於92年2 月17日，共犯辛○○因另犯毒品危害防制條例案件
    經通緝為警查獲，因而供出與申○○共犯強盜案件，並扣得
    辛○○所有之土製爆裂物1 個、玩具手槍（槍枝管制編號高
    鑑0000000000號）、番刀各1 支、頭套1 個等物。
  (二)於94年8 月23日，在皇瑋股份有限公司（下稱皇瑋公司）扣
    得丙○○所有之口罩1 個、西瓜刀1 支，及「阿狗仔」所有
    之改造手槍（槍枝管制編號0000000000號）1 支、子彈2 顆
    ，採證經比對DNA 結果，認丙○○嫌疑重大，為警詢問後，
    始知上情。
四、案經高雄市政府警察局左營分局、高雄縣政府警察局仁武分
    局、報請臺灣高雄地方法院檢察署檢察官偵查起訴及臺灣高
    雄地方法院檢察署檢察官、臺灣臺南地方法院檢察署檢察官
    、臺灣屏東地方法院檢察署檢察官移送併案。
    理  由
壹、程序方面
一、證人即共犯辛○○、證人玄○○、Ｄ○○、未○○、壬○○
    、Ｈ○○、庚○○、Ｂ○○、Ｇ○○、甲○○、Ｉ○○、子
    ○○、戌○○、宙○○、乙○○、午○○、高天龍、黃石柱
    、吳素慧、宜慧玲對被告申○○之犯行於警詢中之陳述，及
    證人辰○○、戊○○、癸○○、丑○○、乙○○、午○○、
    蔡志鴻、何豐盛、寅○○、卯○○、酉○○、游樹茂對被告
    丙○○之犯行於警詢中之陳述，均有證據能力：
  (一)按被告以外之人於審判外之言詞或書面陳述，除法律有規定
    者外，不得作為證據，刑事訴訟法第159 條第1 項固定有明
    文。惟被告以外之人於審判外之陳述，雖不符同法第159 條
    之1 至之4 之規定，而經當事人於審判程序同意作為證據，
    法院審酌該言詞陳述或書面陳述作成時之情況，認為適當者
    ，亦得為證據。又當事人、代理人或辯護人於法院調查證據
    時，知有第159 條第1 項不得為證據之情形，而未於言詞辯
    論終結前聲明異議者，視為有前項之同意，同法第159 條之
    5 亦定有明文。
  (二)證人即共犯辛○○、證人玄○○、Ｄ○○、未○○、壬○○
    、Ｈ○○、庚○○、Ｂ○○、Ｇ○○、甲○○、Ｉ○○、子
    ○○、戌○○、宙○○、乙○○、午○○、高天龍、黃石柱
    、吳素慧、宜慧玲對被告申○○之犯行於警詢中之陳述，及
    證人辰○○、戊○○、癸○○、丑○○、乙○○、午○○、
    蔡志鴻、何豐盛、寅○○、卯○○、酉○○、游樹茂對被告
    丙○○之犯行於警詢中之陳述，雖係被告以外之人於審判外
    之陳述，惟公訴人、被告及辯護人於審理時，對於上開供述
    證據之證據能力，均表示沒有意見，且迄於言詞辯論終結前
    亦未聲明異議。本院審酌該陳述作成時之情況，並無不能自
    由陳述之情形，亦無違法取證或其他程序上之瑕疵，認為以
    之作為證據為適當，自得為證據，應先敘明。
二、證人地○○、Ｅ○○、Ｆ○○、亥○○、天○○於警詢中之
    陳述有證據能力；證人宇○○、Ｃ○○於警詢中之陳述無證
    據能力：
  (一)又按被告以外之人（包括證人、鑑定人、告訴人、被害人及
    共同被告等）於檢察事務官、司法警察官或司法警察調查中
    所為之陳述，與審判中不符時，其先前之陳述具有較可信之
    特別情況，且為證明犯罪事實存否所必要者，得為證據，刑
    事訴訟法第159 條之2 定有明文。是被告以外之人於司法警
    察（官）調查中所為之陳述，依刑事訴訟法第159 條第1項
    規定，係屬傳聞證據，原則上無證據能力，惟如該陳述與審
    判中不符時，其先前之陳述具有較可信之特別情況，且為證
    明犯罪事實存否所必要者，依同法第159 條之2 規定（即刑
    事訴訟法第15 9條第1 項所指之「除法律有規定者外」），
    始例外認為有證據能力；如該陳述與審判中相符時，因該陳
    述並不符合刑事訴訟法第159 條之2 有關傳聞例外之規定，
    故不得作為認定本案犯罪事實有無之證據，此時，當以其於
    審判中之陳述作為證據。另所謂「前後陳述不符」之要件，
    應就前後階段之陳述進行整體判斷，以決定其間是否具有實
    質性差異，惟無須針對全部陳述作比較，陳述之一部分有不
    符，亦屬之。
  (二)關於證人地○○、Ｅ○○、Ｆ○○、亥○○、天○○於警詢
    中之陳述，因屬審判外之陳述，為傳聞證據，惟證人地○○
    於警詢中關於「阿狗仔」持槍表示「我們在跑路要錢」之陳
    述，證人Ｅ○○、Ｆ○○於警詢中關於參與行搶的人有綽號
    「砂石」之人，「砂石」就是丙○○之陳述，證人亥○○、
    天○○於警詢中關於強盜之歹徒為申○○之陳述，與審判中
    所言不符，因當事人並未指出證人地○○、Ｅ○○、Ｆ○○
    、亥○○、天○○係受警員強暴、脅迫所為之陳述，且證人
    地○○、Ｅ○○、Ｆ○○、亥○○、天○○於本院審理時亦
    未對其警詢中所為之陳述指出有何出於非自由意志下陳述之
    情況，關於此部分具有較可信之特別情況，且為證明犯罪事
    實所必要，有證據能力。
  (三)關於證人宇○○、Ｃ○○於警詢中之陳述部分，因屬審判外
    之陳述，為傳聞證據，惟其陳述整體而言，核與渠等於本院
    審判中之陳述相符，是渠等於警詢中之陳述並不符合刑事訴
    訟法第159 條之2 有關傳聞例外之規定，不得作為認定本案
    犯罪事實有無之證據，並無證據能力，此時，當以證人宇○○、Ｃ○○於審判中之證述作為證據。
三、證人即共犯辛○○、證人Ｅ○○、Ｆ○○於偵查中有具結之
    部分有證據能力
  (一)被告以外之人於偵查中向檢察官所為之陳述，除顯有不可信
    之情況者外，得為證據，刑事訴訟法第159 之1 第2 項定有
    明文。偵查中對被告以外之人所為之偵查筆錄，或被告以外
    之人向檢察官所提之書面陳述，性質上均屬傳聞證據。惟現
    階段刑事訴訟法規定檢察官代表國家偵查犯罪、實施公訴，
    依法其有訊問被告、證人及鑑定人之權，證人、鑑定人且須
    具結，而實務運作時，檢察官偵查中向被告以外之人所取得
    之陳述，原則上均能遵守法律規定，不致違法取供，其可信
    度極高。
  (二)證人即共犯辛○○、證人Ｅ○○、Ｆ○○於偵查中基於證人
    地位在檢察官前所為之證述經合法具結，辯護人未曾提及檢
    察官在偵查時有不法取供之情形，亦無顯不可信之情況，依
    上說明，渠等於偵查中之證言自具有證據能力。
貳、實體方面
一、被告丙○○部分：
  (一)訊據被告丙○○矢口否認上揭強盜犯行，辯稱：附表一編號
    1 案件是我聽「阿狗仔」說該皇瑋公司秘書與老闆有桃色糾
    紛，要我一同前往去處理，有錢可賺，但是事情尚未談，一
    進屋內就遭人以椅子砸過來；我並未參與附表一編號2 之強
    盜案件，因辛○○常常向我借錢，後來又向我借錢我沒有答
    應，他就不高興，才把我咬入云云。
  (二)經查：
  1.被告丙○○與「阿狗仔」分持西瓜刀、具有殺傷力之手槍各
    1 支，於附表一編號1 所示時、地至皇瑋公司倉庫，由「阿
    狗仔」將皇瑋公司辦公室大門旁窗戶玻璃打破，伸入手槍要
    被害人宇○○等人開門，地○○心生害怕，而將門打開，被
    告丙○○持西瓜刀在前、「阿狗仔」持槍在後，由「阿狗仔
    」恫稱「我現在正在跑路，急需要用錢」等語，至地○○、
    宇○○、Ｃ○○無法抗拒，地○○便大聲令宇○○、Ｃ○○
    不要抵抗，正準備交付財物時，丙○○仍持刀砍傷宇○○等
    情，業經證人地○○於警詢中（高市警鼓分三字第09400200
    52號卷第5 頁）及證人地○○、宇○○、Ｃ○○於本院審理
    時（本院卷第175 頁、第181 頁）證述屬實，又丙○○即是
    該持西瓜刀之男子，亦經證人宇○○於警詢及審理中指認明
    確（上開警卷第7 頁、本院卷二第167 頁），並有扣案之西
    瓜刀、手槍各1 支、子彈2 發、口罩1 個等物，及高雄市政
    府警察局94年7 月8 日高市警股分三字第0940013589號函及
    內政部警政署刑事警察局91年9 月27日刑鑑字第0910236927
    號槍彈鑑定書各1 份附卷可查（高市警鼓分三字第09400200
    52號卷第24頁、本院卷二第234 頁至第238 頁）。
  2.皇瑋公司並無職員擔任女秘書一情，此經證人Ｃ○○於本院
    審理時證述明確（本院卷二第181 頁），是被告丙○○辯稱
    與「阿狗仔」至皇瑋公司是否要代為處理桃色糾紛，已屬子
    虛，況被告丙○○與「阿狗仔」進入被害人倉庫時，尚有戴
    口罩以遮掩容貌，亦據被害人地○○、宇○○、楊妥真於警
    詢及本院時均證述歷歷，且為被告丙○○所不否認，而戴上
    口罩之目的在於遮掩容貌，被告丙○○與「阿狗仔」如無不
    法意圖，何以畏懼他人認出其樣貌而戴上口罩？再者自被告
    丙○○與「阿狗仔」攜帶西瓜刀及改造手槍各1 支，以擊破
    玻璃之強暴方式進入屋內在先，繼而持槍及西瓜刀脅迫被害
    人交錢出來在後，被害人地○○旋即大聲命令宇○○、Ｃ○○不要抵抗，將錢交出等情觀之，被告丙○○與「阿狗仔」
    根本對所謂之桃色糾紛隻字未提，渠等行止意在強取錢財，
    一般人均不致有所誤認。參以被害人均與被告丙○○並不相
    識，自無故意涉詞誣陷被告之理，是被害人所言，應屬可採
    。
  3.查被告丙○○與「阿狗仔」見皇瑋公司辦公室內僅有被害人
    地○○、宇○○、楊妥真3 人，有機可趁，持西瓜刀及具有
    殺傷力之改造手槍各1 支行搶，足認其主觀上有強盜之犯意
    。況被告丙○○與「阿狗仔」先打破大門旁窗戶玻璃將槍伸
    入屋內，威脅被害人打開大門，進入屋內後復持西瓜刀、槍
    枝走近被害人、恫嚇被害人交出財物，一般人如面對此景，
    大抵咸認為若不符從被告之命令，勢將激怒被告而導致其以
    刀、槍傷人之可能，堪認已實施強暴、脅迫行為。雖被害人
    宇○○有本能之抵抗反應，惟被害人宇○○於反抗過程中已
    遭被告丙○○刀割致傷，益見被告丙○○、「阿狗仔」所施
    用之強暴手段，客觀上已壓抑被害人宇○○、地○○、Ｃ○○之抗拒，使其喪失意思自由之程度甚明。
  4.綜上所述，被告丙○○與「阿狗仔」確係為索錢而為附表一
    編號1 之強盜行為，堪以認定。
  (三)次查：
  1.被告丙○○於附表一編號2 所示時、地與辛○○、Ａ○○、
    Ｆ○○共同強盜之事實，業經證人即共犯辛○○於偵查中、
    本院審理時（93年度偵緝字第729 號卷第82頁至第84頁、本
    院卷二第214 頁至第220 頁）、Ｅ○○於警詢及偵查中（高
    市警左分三字第0920002046號卷第3 頁、第4 頁、92年度偵
    字第5230號卷第541 頁、第542 頁）、Ｆ○○於警詢及偵查
    中（上開警卷第8 頁、92年度偵字第5230號卷第406 頁至第
    409 頁）證述明確，且與被害人蔡志鴻、何豐盛、寅○○、
    卯○○、酉○○於警詢中指訴之情節大致相符，而該協利汽
    車商行為有人居住之建築物，亦經證人游樹茂於警詢中陳述
    屬實（高市警左分三字第0920002046號卷第45頁），並有共
    犯辛○○所有不具殺傷力之玩具手槍1 支、番刀1 把、頭套
    1 個及具有殺傷力之土製爆裂物1 個扣案可佐，復有扣押筆
    錄、扣押物品目錄表、內政部警政署刑事警察局92年3 月13
    日刑偵五字第0920040884號鑑驗通知書（92年度偵字第5230
    號卷第9 頁）、高雄縣政府警察局92年3 月11日高縣警刑鑑
    字第0920080556號槍彈鑑定書（92年度偵字第5230號卷第
    358 頁至第360 頁）、贓物認領保管收據1 份在卷可查（92
    年度偵字第8025號卷第21頁）。
  2.Ｅ○○、Ｆ○○嗣於本院審理時雖均改稱被告丙○○並未參
    與強盜，是警察、檢察官說「砂石」即是丙○○我才照他們
    這麼說云云，惟被害人蔡志鴻、何豐盛、卯○○、寅○○於
    警詢及偵查中均證稱有4 人共同強盜等語甚明（高市警左分
    三字第0920002046號卷第27頁、第34頁、第38頁、第42頁）
    ，況證人Ｅ○○、Ｆ○○於92年2 月28日之警詢中已迭將「
    砂石」即為丙○○，且丙○○亦參與強盜一情陳述明確，且
    嗣後分別於同年5 月14日、5 月5 日偵訊時結證復為相同之
    證述，證人Ｅ○○、Ｆ○○如認先前警詢中關於丙○○亦參
    與強盜案之陳述係出於誤認，自可於相隔2 月餘之偵查中釐
    清事實，惟渠等竟捨此而不為，反而再度證稱被告丙○○有
    共同參與強盜之事實，是渠等於警詢、偵查中之證述應較為
    可採，其後於本院審理時改稱被告丙○○未參與強盜云云，
    顯係事後迴護之詞，不足採信。
  3.綜上所述，被告丙○○與Ａ○○、辛○○、Ｆ○○所為附表
    一編號2 之強盜行為，堪以認定。
二、被告申○○部分
  (一)附表二編號1 至11所列強盜犯行，業據被告申○○坦承不諱
    ，且分別有下列證據足佐：
  1.附表二編號1 部分：業經被告申○○於警詢及本院審理時供
    述明確（高縣仁警刑移字第1001號卷第1 至3 頁），核與證
    人玄○○於警詢中指訴綦詳（上開警卷第11頁、第12頁），
    並有內政部警政署刑事警察局92年11月24日刑鑑字第
    0920169790號槍彈鑑定書1 份在卷可稽（臺灣臺南地方法院
    檢察署92年度偵字第10780 號卷第48頁至第50頁）。
  2.附表二編號2 部分：業經被告申○○於偵查及本院審理時供
    述明確（92年度偵字第929 號卷第25頁、第26頁），核與證
    人Ｄ○○於警詢中指訴綦詳（91年度他字第573 號卷第24頁
    至第26頁），並有刑事警察局指（掌）紋鑑驗書（上開偵查
    卷第24頁）及上開槍彈鑑定書各1 份附卷可稽（臺灣臺南地
    方法院檢察署92年度偵字第10780 號卷第48頁至第50頁）。
  3.附表二編號3 部分：業據被告申○○於偵查中（92年度偵字
    第2530號卷第25頁、第26頁）及本院審理中坦承不諱，核與
    證人未○○於警詢中（里警刑字第09200005586 號卷第6 頁
    至第12頁）、壬○○於警詢中證述之情節相符（上開警卷第
    13 頁 至第15頁），並有上開槍彈鑑定書1 份在卷可稽（臺
    灣臺南地方法院檢察署92年度偵字第10780 號卷第48頁至第
    50頁）。
  4.附表二編號4 部分：業經被告申○○於警詢、偵查中坦承不
    諱（92年度偵字第4792號卷第20頁至第22頁、第26頁至第27
    頁），核與證人Ｈ○○於警詢中證述之情節相符（91年度他
    字第573 號卷第21頁、第22頁、92年度偵字第4795號卷第23
    頁第24頁背面）。
  5.附表二編號5 、6 部分：業經被告申○○於警詢中坦承不諱
    （高縣仁警刑移字第1001號卷第5 頁至第8 頁），核與證人
    庚○○於警詢中證述之情節相符（上開警卷第13頁至第15頁
    ），並有上開槍彈鑑定書1 份在卷可證（臺灣臺南地方法院
    檢察署92年度偵字第10780 號卷第48頁至第50頁）。
  6.附表二編號7 部分：業經被告申○○於警詢中坦承不諱，核
    與證人Ｂ○○於警詢中證述之情節相符（91年度他字第573
    號卷第23頁、第63頁、第64頁）、及上開槍彈鑑定書各1 份
    在卷可稽（臺灣臺南地方法院檢察署92年度偵字第10780 號
    卷第48頁至第50頁）。
  7.附表二編號8 部分：業經被告申○○於警詢及偵查中坦承不
    諱（92年度偵字第929 號卷第36頁至第50頁、第54頁至第56
    頁），核與證人Ｇ○○於警詢時證述之情節相符（屏警分刑
    字第09200002464 號卷第32頁至第37頁），並有上開槍彈鑑
    定書1 份在卷可憑（臺灣臺南地方法院檢察署92年度偵字第
    10780 號卷第48頁至第50頁）。
  8.附表二編號9 部分：業經被告申○○於警詢及偵查中坦承不
    諱（92年度偵字第929 號卷第40頁、第55頁），核與證人甲○○於警詢及本院審理時（91年度他字第573 號卷第4 頁、
    第7 頁、第41卷第44頁、本院卷二第116 頁至第132 頁）、
    Ｉ○○於警詢及本院審理時（上開偵查卷第12頁、第16頁、
    屏警分刑字第09200002464 號卷第50頁、本院卷二第124 頁
    ）、子○○於警詢及本院審理時（91年度他字第573 號卷第
    53頁、本院卷二第39頁）、戌○○於警詢中（91年度他字第
    573 號卷第18頁）、宙○○於警詢時（屏警分刑字第
    09200002464 號卷第65頁）指訴之情節相符，並經共犯李青
    晃於警詢中（上開警卷第14頁、91年度他字第573 號卷第
    162 頁）、賴明雄於警詢中（屏警分刑字第09200002464 號
    卷第21頁至第26頁）供述在卷，及出租小客車契約書影本（
    91年度他字第573 號卷第43頁）、甲○○出具之贓物認領保
    管單（屏警分刑字第09200002464 號卷第83頁）、刑事局指
    紋鑑驗書（上開警卷第90頁至第96頁）、上開槍彈鑑定報告
    書各1 份在卷可稽（臺灣臺南地方法院檢察署92年度偵字第
    10780 號卷第48頁至第50頁）。
  9.附表二編號10部分：業經被告申○○於警詢、偵查及本院審
    理時（92年度偵字第10780 號卷第10頁、93年度偵緝字第
    2401號卷第49頁）坦承不諱，核與共犯辛○○於警詢（92
    年度偵字第5230號卷第29頁至第32頁、）、偵查中（92年度
    偵字第5230號卷第315 頁、第316 頁、93年度偵緝字第0729
    號卷第83頁）及本院審理時（院2 卷第216 頁至第221 頁）
    證述內容一致，且經被害人辰○○、戊○○、癸○○、丑○○於警詢及檢察官偵查中結證甚詳（高縣仁警刑移字第147
    號卷、92年度偵字第5230號卷第104 頁至第108 頁），並有
    共犯辛○○所有不具殺傷力之玩具手槍1 支、番刀1 把、頭
    套1 個、上開土製爆裂物1 個扣案可佐，復有贓物認領保管
    收據、高雄縣政府警察局92年3 月11日高縣警刑鑑字第
    0920080556號槍彈鑑定書（92年度偵字第5230號第358 頁至
    第360 頁）、內政部警政署刑事警察局92年3 月13日刑偵五
    字第092004 0884 號鑑驗通知書1 份附卷可憑（上開偵查卷
    第5230號卷第9 頁）附卷可憑。
  10.附表二編號11部分：業經被告申○○於警詢及偵查中及本院
    審理時坦承不諱，核與共犯辛○○於警詢及本院審理時證述
    互核相符（上開警卷第1 頁至第6 頁、93年度偵緝字第0729
    號卷第83頁、本院卷二第217 頁至第221 頁），且經證人乙○○、午○○於警詢、偵查中（上開警卷第23頁至第29頁、
    92年度偵字第5230號卷第97頁至第100 頁）及午○○於本院
    審理時（本院卷一第186 頁）證述明確，並有槍彈鑑定書1
    份在卷可稽（臺灣臺南地方法院檢察署92年度偵字第10780
    號卷第48頁至第50頁）。
三、論罪科刑部分：
  (一)按刑法第321 條第1 項第3 款之攜帶凶器竊盜罪，係以行為
    人攜帶兇器竊盜為其加重條件，此所謂兇器，其種類並無限
    制，凡客觀上足對人之生命、身體、安全構成威脅，具有危
    險性之兇器均屬之，且只需行竊時攜帶此種具有危險性之兇
    器為已足，並不以攜帶之初有行兇之意圖為必要（最高法院
    62年台上字第2489號、79年台上字第5253號判例參照）。被
    告丙○○及共犯用以犯附表一編號1 、2 所示強盜犯行所持
    之手槍、土製爆裂物均具殺傷力，而不具殺傷力之玩具手槍
    、西瓜刀、番刀、柴刀各1 支，質地堅硬，客觀上足對人之
    生命、身體、安全構成威脅，足供作為兇器使用；被告申○○與其餘共犯用以犯附表二編號9 (2)之竊盜犯行及附表二編
    號1 至3 、5 至11之強盜犯行及附表二編號9 (3)之強盜犯行
    所用手槍，具有殺傷力，其餘共犯所持西瓜刀及不能證明具
    有殺傷力之槍枝1 支，質地堅硬，客觀上對人之生命身體仍
    具有危險性，足供作為兇器使用，參諸前揭判例意旨，自與
    刑法第321 條第1 項第3 款所定攜帶兇器之構成要件相符。
  (二)又按強盜綑綁事主，以便肆行搶劫，雖係以非法方法剝奪人
    之行動自由，然此種手段，究屬施用強暴使人不能抗拒之實
    施行為。另捕禁被害人，勒令交款，其捕禁即屬強暴、脅迫
    ，當然包括於強盜行為之內，均不能於強盜罪外，更論以妨
    害自由之罪（最高法院22年上字第2064號、24年上字第4407
    號、23年上字第1578號判例參照）。被告申○○於犯附表二
    編號1 、2 、3 、4 至7 、9 (3)、10之強盜犯行時，以手銬
    銬住之強暴方式或以持槍脅迫之方式，限制各該被害人之行
    動自由，然依前揭判例意旨，均不另論妨害自由罪。次按犯
    強盜罪，同時剝奪人之行動自由，是否另應成立妨害自由罪
    ，需就犯罪行為實施經過之全部情形加以觀察，如該妨害自
    由之行為已可認為強盜行為之著手開始，即以取財之目的，
    加暴行於人身，是其實施之強暴脅迫，即屬強盜罪之部分行
    為，當無另成立妨害自由罪之餘地（最高法院79年度台上字
    第3832號裁判意旨可稽）。附表二編號1 、8 、11之強盜犯
    行時，僅將被害人帶至他處強取財物後旋即釋放，則依前揭
    說明，被告對被害人所為，已為強盜行為所包括，不應另論
    以妨害自由罪。
  (三)又被告申○○持以犯本案強盜案件之改造手槍及子彈，起訴
    及併案檢察官僅載明不明槍枝或仿BERETTA 廠半自動手槍，
    惟被告申○○持以犯本案強盜案件之槍枝，均為同一把仿
    BERETTA 廠製改造手槍（槍枝管制編號0000000000），且係
    早於91年6 月間在台南向姓名年籍不詳綽號「阿木」之成年
    男子以25,000元購得用以防身一節，業經被告申○○於警詢
    中供述明確（92年度偵字第929 號卷第47頁），被告申○○
    持有上開槍彈之初，既無犯本件強盜罪之意圖，嗣另行起意
    持以犯強盜罪，其為犯強盜罪而持有上開槍彈之行為，乃原
    單純持有繼續犯之一部分，不容割裂而另論以一意圖供犯罪
    而持有罪，更不得因其事後持以犯罪，而追溯至其原單純持
    有部分，合併論以一個意圖供犯罪而持有罪，故其持有本件
    槍枝、子彈與嗣後所犯連續強盜罪之間，並無牽連關係（最
    高法院90年度台上字第7498號判決參照），且本件持有槍枝
    、子彈犯行，亦經臺灣高等法院臺南分院判決，有臺灣高等
    法院臺南分院95上重更二字第445 號判決1 份在卷可稽，是
    以被告對該支手槍原即有持有關係，非基於意圖供自己犯罪
    之用而持有，亦足認定。
  (四)承上說明，核被告丙○○就附表一編號1 所示強盜行為，係
    犯刑法第330 條第2 項、第1 項之攜帶兇器、毀損其他安全
    設備強盜取財未遂罪（有同法第321 條第1 項第3 款之情形
    ），就附表一編號2 所示強盜行為，係犯同法第330 條第1
    項之結夥3 人以上、攜帶兇器，於夜間侵入有人居住之建築
    物強盜取財罪（有同法第321 條第1 項第4 款、第3 款、第
    1 款之情形）。被告申○○就附表二編號9 (4)所示之強盜行
    為，係犯同法第328 條強盜罪，就附表二編號1 、5 、7 、
    8 所示之強盜行為，係犯同法第330 條第1 項之攜帶兇器強
    盜取財罪（有同法第321 條第1 項第3 款之情形），就所為
    如附表二編號4 所示之強盜行為，係犯同法第330 條第1 項
    之結夥3 人以上強盜取財罪（有同法第321 條第1 項第4 款
    之情形），就所為如附表二編號2 、3 、6 、9 (3)、10之強
    盜行為，係犯同法第330 條第1 項之結夥3 人以上、攜帶兇
    器強盜取財罪（有同法第321 條第1 項第4 款、第3 款之情
    形），就所為如附表二編號11之強盜行為，係犯同法第330
    條第1 項之結夥3 人以上、攜帶兇器、於夜間侵入住宅強盜
    取財罪（有同法第321 條第1 項第4 款、第3 款、第1 款之
    情形）。
  (五)被告申○○於附表二編號4 (1)所示時、地，侵占不詳警員遺
    失之通行證，嗣將警員之通行證換貼照片變造後行使之並冒
    稱警員查緝毒品，另涉犯刑法第337 條侵占遺失物罪、第
    216 條、第212 條行使變造特種文書罪、第158 條第1 項僭
    行公務員職權罪，被告變造特種文書後持以行使，變造特種
    文書之低度行為應為行使變造特種文書之高度行為所吸收，
    不另論罪。於附表二編號8 、9 (3)、(4)所示時、地，另犯刑
    法第158 條第1 項之僭行公務員職權罪，於附表二編號9 (1)
    、(2)所示時、地，另犯刑法第216 條、第212 條行使偽造特
    種文書罪、第216 條、第210 條行使偽造私文書罪、第321
    條第1 項第3 款、第4 款結夥3 人以上、攜帶兇器竊盜罪。
    被告偽造署名之行為，為偽造私文書之部分行為，其變造特
    種文書、偽造私文書之行為，各為其後行使之高度行為所吸
    收，均不另論罪。
  (六)被告丙○○與真實姓名年籍不詳綽號「阿狗仔」之成年男子
    ，就附表一編號1 之強盜犯行，與Ａ○○、辛○○、Ｆ○○
    就附表一編號2 之強盜犯行；被告申○○與蔡淑萍就附表二
    編號1 之強盜犯行，與許全旺、鄧志強就附表二編號2 、3
    之加重強盜犯行，與許全旺、姓名年籍不詳綽號「道仔」之
    成年男子就附表二編號4 之僭行公務員職權及強盜犯行，與
    鄧志強、姓名年籍不詳綽號「輝仔」之成年男子就附表二編
    號6 之強盜犯行，與鄧志強就附表二編號8 之僭行公務員職
    權及加重強盜犯行，與許全旺、鄧志強及姓名年籍不詳之成
    年男子就附表二編號9 (1)之行使變造特種文書、行使偽造私
    文書犯行，與李青晃、賴明雄就附表二編號9 (2)之加重竊盜
    犯行，與李青晃、賴明雄、許全旺、鄧志強就附表二編號9
    (3)之加重強盜犯行，與Ａ○○、辛○○及姓名年籍不詳之成
    年男子1 名就附表二編號10之加重強盜犯行，與辛○○、姓
    名年籍不詳之成年男子1 名就附表二編號11之加重強盜犯行
    ，均有犯意聯絡及行為分擔，均為共同正犯。
  (七)被告丙○○就附表一編號1 之部分，同一時地對被害人宇○○、地○○、Ｃ○○強盜，附表一編號2 之部分，同一時地
    對被害人蔡志鴻、丁○○、卯○○、寅○○、酉○○強盜，
    被告申○○就附表二編號9 (3)部分，同一時地對被害人甲○○、Ｉ○○、子○○強盜，就附表二編號10部分，同一時地
    對被害人癸○○、戊○○、丑○○、辰○○強盜之犯行，均
    係以一行為同時侵害數法益，為想像競合犯，皆各應從一重
    處斷。
  (八)被告丙○○就附表一編號1 、2 所示2 次強盜犯行，及被告
    申○○所犯如附表二編號1 至8 、9 (3)、(4)、10、11所示之
    多次強盜犯行時間緊接，觸犯構成要件相同之罪名，顯係基
    於概括犯意為之，為連續犯，應依刑法第56條規定，以一罪
    論，並從較重之加重強盜罪處斷。被告丙○○、申○○行為
    後，刑法於94年2 月2 日經總統令修正公布，於95年7 月1
    日施行，業已刪除刑法第56條連續犯之規定，被告2 人所犯
    數次強盜犯行，即應論以數罪分論併罰，此刪除雖非犯罪構
    成要件之變更，但顯已影響行為人刑罰之法律效果，自屬法
    律有變更，依新法第2 條第1 項規定，比較新、舊法結果，
    仍應適用較有利於被告之行為時法律即修正前刑法第56條論
    以連續犯。
  (九)被告申○○於附表二編號4 (1)所犯刑法第337 條侵占遺失物
    罪、第216 條、第212 條行使變造特種文書罪、第158 條第
    1 項僭行公務員職權罪，與所犯強盜罪間有方法、目的之關
    係，為牽連犯，應從一重論以強盜罪處斷；於附表二編號7
    、8 、9 (3)、(4)所犯刑法第158 條第1 項之僭行公務員職權
    罪，與所犯加重強盜罪有方法、目的之關係，為牽連犯，均
    應從一重論以加重強盜罪；附表二編號9 (1)所犯刑法第216
    條、第212 條行使變造特種文書、第216 條、第210 條行使
    偽造私文書、附表二編號9 (2)所犯刑法第321 條第1 項第3
    款加重竊盜罪、附表二編號9 (3)所犯刑法第158 條第1 項之
    僭行公務員職權罪與所犯加重強盜罪有方法、目的之關係，
    為牽連犯，均應從一重論以加重強盜罪；附表二編號9 (4)所
    犯刑法第158 條第1 項之僭行公務員職權罪，與所犯強盜罪
    有方法、目的之關係，為牽連犯，應從一重論以強盜罪。被
    告申○○行為後，已刪除刑法第55條關於牽連犯之規定，被
    告所犯之行使變造私文書罪與詐欺取財罪間，具有方法、目
    的之牽連犯關係，依修正前即行為時之規定，應從一重之罪
    處斷；依修正後之刑法既已刪除牽連犯之規定，則所犯上述
    各罪應依數罪併罰之規定分論併罰。比較新舊法之規定，修
    正後之規定並非較有利於被告，依刑法第2 條第1 項前段之
    規定，應適用行為時之法律，即適用修正前刑法第55條牽連
    犯之規定，從一重之強盜罪處斷。
  (十)被告丙○○所犯如附表一編號1 之犯行，被告申○○所犯如
    附表二編號1 至9 、雖未據檢察官於起訴書載明，惟此部分
    與經起訴論罪科刑之犯行間有連續犯之裁判上一罪關係，自
    為起訴效力所及，本院應併予審理。至臺灣臺南地方法院檢
    察署移送併辦之92年度偵字第10780 號被告強盜犯行，乃係
    起訴部分之相關卷證資料，非被告另有其它強盜事實之卷證
    ，本院已併予審酌，併此敘明。
  (十一)爰審酌被告丙○○、申○○為圖私利，連續以如附表所示之
    強暴、脅迫方式，夥同其他共犯，經多次強盜他人財物，犯
    罪手段及情節甚為嚴重，目無法紀，惡性重大，除造成被害
    人財物損失外，更對被害人心裡造成恐懼及傷害，所生損害
    嚴重，對社會治安之破壞程度鉅大，被告丙○○犯後否認犯
    行，態度非佳，及被告申○○犯後坦承全部犯行，態度尚佳
    等及各被告所犯行為次數及分擔犯行程度一切情狀，分別量
    處如主文所示之刑。
  (十二)扣案物部分：
  1.扣案被告丙○○所有持以犯強盜案件之改造手槍1 支（槍枝
    管制編號0000000000號），係由仿BERETTA 廠半自動手槍製
    造之金屬玩具槍換裝土造金屬槍管而成之改造手槍，具殺傷
    力，此有內政部警政署刑事警察局91年9 月27日刑鑑字第
    0910236927號槍彈鑑定書1 份在卷可查（本院卷二第234 頁
    至第236 頁），屬違禁物，應依刑法第38條第1 項第1 款規
    定，宣告沒收。另扣案之子彈2 顆，均不具殺傷力，此有上
    開槍彈鑑定書可參，惟係「阿狗仔」攜往現場用以供犯罪所
    用之物，應為「阿狗仔」所有，另被告丙○○所戴之口罩1
    副、攜帶之西瓜刀1 支，均為被告丙○○用以供犯罪所用之
    物，且應屬被告丙○○所有，在共犯責任範圍內，應依刑法
    第38條第1 項第2 款，均予宣告沒收。
  2.申○○持以犯強盜案件之仿BERETTA 改造槍枝（槍枝管制編
    號0000000000）1 支，具殺傷力，已如前述，屬違禁物，應
    依刑法第38條第1 項第1 款規定，宣告沒收（另已於臺灣高
    等法院臺南分院95上重更二字第445 號判決宣告沒收）。附
    表二編號5 之子彈經射擊後已失其違禁物之性質，爰不予宣
    告沒收。
  3.扣案辛○○所有之爆裂物1 個，若點燃爆引，可延伸引燃罐
    內火藥發生爆炸，認具有殺傷力，此有內政部警政署刑事警
    察局92年3 月13日刑偵五字第0920040884號鑑驗通知書1 份
    附卷可憑（92年度偵字第5230號卷第9 頁），屬違禁物，應
    依刑法第38條第1 項第1 款規定宣告沒收。另辛○○所有之
    玩具手槍1 支（槍枝管制編號高鑑0000000000），認係仿美
    國BERETTA 廠M9半自動手槍外型製造之「打火機」，無法裝
    填彈丸及射出彈丸，不具殺傷力，此有高雄縣政府警察局92
    年3 月11日高縣警刑鑑字第0920080556號槍彈鑑定書1 份在
    卷可參（上開偵查卷第358 頁至第360 頁），及番刀1 支、
    頭套1 個，其中爆裂物1 個、玩具手槍及番刀各1 支，為辛○○所有供其與被告丙○○犯附表一編號2 所用之物，其中
    玩具手槍、番刀1 支及頭套1 個，為辛○○所有供其與被告
    申○○犯附表二編號10所用之物，又上開玩具手槍1 支復為
    辛○○與被告申○○犯附表二編號11所用之物，在共犯責任
    範圍內，應依刑法第38條第1 項第2 款予宣告沒收。
  4.附表二編號9 (1)未扣案之客車租賃合約書上偽簽之宙○○署
    名及指印各1 枚，依刑法第219 條宣告沒收。
  5. 附表一編號2 供被告丙○○犯罪所用之不明槍枝、不明長
     條鐵器各1 支，及被告丙○○、共犯Ａ○○、Ｆ○○所戴
     之頭套3 個，係供被告丙○○犯罪所用物，惟未據扣案，
     為免將來執行困難，爰不予宣告沒收。
  6.附表二編號2 供被告申○○犯罪所用之西瓜刀1 支、頭套2
    個及附表二編號3 供被告申○○犯罪所用之口罩、頭套各1
    個、手套2 雙、西瓜刀1 支未據扣案，附表二編號4 供被告
    申○○犯罪所用之警員通行證因已丟棄，此經被告申○○供
    明在卷（92年度偵字第4795號卷第20頁），附表二編號4 、
    8 、9 、11供被告申○○犯罪所用之手銬1 副、附表二編號
    7 供被告申○○所用之頭套1 個、附表編號9 (1)、(2)供申○○犯罪所用之變造宙○○駕照1 張、手銬1 個，附表二編號
    10供被告申○○犯罪所用之不明槍枝1 支、不明男子所戴之
    頭套1 個，均未據扣案，為免將來執行困難，爰不予宣告沒
    收。
  7.其餘自查獲共犯辛○○時查扣之汽車1 臺、車牌6 面、鑰匙
    3 支、手銬1 副、頭套1 個（共犯辛○○參與附表一編號2
    、附表二編號10、11之強盜犯行時，均未使用頭套），血跡
    衣物4 件、疑似海洛因1 包、疑似安非他命1 包、吸管4 支
    ，及自皇瑋公司案發現場扣得丙○○所有之拖鞋1 雙、1 隻
    、太陽眼鏡1 副、無框眼鏡1 副、衣服1 件，因與被告丙○○、申○○所為之強盜犯行無關連性，爰不予宣告沒收。
貳、不另為無罪之諭知：
一、公訴意旨另以：被告丙○○基於意圖為自己不法所有之概括
    犯意，為下列強盜行為：
  (一)夥同Ａ○○、辛○○於91年12月26日19時許，在高雄縣大樹
    鄉○○村○○路420 地號之工寮（柱緯鰡池），均戴頭套，
    分持被告丙○○所有不具殺傷力之不明槍枝（未扣案）、辛○○所有之柴刀（未扣案）、番刀各1 支於夜間侵入犯罪地
    點後，喝令在場之人不准動，否則將予殺害，至使在場之高
    天龍、黃石柱、吳素慧、宜慧玲等人不能抗拒後，搜刮高天
    龍EMI 牌之銀色手機1 支、金項鍊2 條、現金700 元，黃石
    柱摩托羅拉牌小海豚型黑色手機1 支、金戒指1 枚、現金約
    8,000 元，吳素慧吳銀色手機1 支、黑色背包1 個（內有郵
    局存簿、鑰匙、印章各1 個）、現金約15,000元。
  (二)又夥同辛○○、申○○、Ａ○○等人，於92年2 月3 日凌晨
    1 時30分許，由申○○駕駛車牌號碼RO-5778 號自小客車搭
    載被告丙○○、Ａ○○、辛○○，至高雄縣仁武鄉仁福村3
    巷32號「義守椰子園休閒廣場」，申○○駕車在外把風，由
    辛○○、被告丙○○、Ａ○○頭戴頭套，分持番刀、手槍等
    兇器，侵入「義守椰子園休閒廣場」，喝令癸○○、戊○○
    、丑○○、辰○○等人蹲下不可亂動，否則開槍射殺等語，
    至使癸○○、戊○○、丑○○、辰○○不能抗拒強取癸○○
    摩托羅拉廠牌V3688 型式手機1 支、27,000元；戊○○摩托
    羅拉廠牌T1 91 型式手機1 支及27,000元；丑○○三星牌手
    機1 支及19, 000 元；辰○○摩托羅拉廠牌手機1 支及
    60,000 元 。得手後，再由申○○接應駕車逃逸。
  (三)再與辛○○、申○○於92年2 月7 日21時許，由申○○駕車
    搭載辛○○、被告丙○○，至高雄縣大樹鄉○○村○○路
    113 之9 號午○○住處，被告丙○○在外把風，由申○○手
    持仿BERETT A廠半自動手槍製造之金屬玩具槍換裝土造金屬
    槍機、槍管而成之手槍（含彈匣1 個)， 辛○○則持玩具槍
    ，進入午○○上開住處後，申○○旋即持前揭仿BERETTA 廠
    半自動手槍抵住綽號「蘇董」之人之頭部，並以手銬銬住綽
    號「蘇董」之人之雙手；辛○○則持槍抵住乙○○頭部，申
    ○○、辛○○並喝令午○○不可亂動，致使綽號「蘇董」之
    人、午○○及乙○○不能抗拒後，被告丙○○、申○○、辛○○隨即將綽號」蘇董」之人押至高雄縣大樹鄉某處，強取
    20,000元及第一級毒品海洛因數包等物後駕車逃逸。
二、按犯罪事實應依證據認定之，無證據不得認定犯罪事實；不
    能證明被告犯罪者，應諭知無罪之判決，刑事訴訟法第154
    條第2 項、第301 條第1 項分別定有明文。又按被告或共犯
    之自白，不得作為有罪判決之唯一證據，仍應調查其他必要
    之證據，以察其是否與事實相符，刑事訴訟法第156 條第2
    項亦定有明文。蓋共犯之自白，難免有因心理因素或利害關
    係，欲嫁禍他人、拖人入罪，而為虛偽供述之虞，故立法政
    策上方限制共犯自白在證據上之價值，防止偏重共犯自白發
    生誤判之情形。故如欲採共犯之自白或不利於己之陳述，作
    為另案共犯論罪之依據，除須該證據就形式上符合嚴格證明
    之證據法則要求外（具有證據能力及法定調查程序），就實
    質上亦須無有瑕疵可言，且就其他方面調查，又與事實相符
    ，方得採為其他共同被告犯罪事實之認定。且對被告犯罪事
    實為訴訟上之證明，須於通常一般之人均不致有所懷疑，而
    得確信其為真實之程度者，始得據為有罪之認定，倘其證明
    尚未達到此一程度，而有合理之懷疑存在而無從使事實審法
    院得有罪之確信時，即應由法院為諭知被告無罪之判決（最
    高法院87年台上字第2123號裁判、76年台上字第4986號判例
    意旨可資參照）。
三、公訴意旨認被告涉有前揭傷害犯行，係以：(1)被害人高天龍
    、黃石柱、吳素慧、宜慧玲、癸○○、戊○○、丑○○、林
    莒華、乙○○、午○○於警詢、偵查中之證述；(2)證人辛○○之證述；(3)扣案之汽車、車牌、玩具手槍、土製爆裂物、
    鑰匙、番刀、手銬、頭套、血跡衣物、行動電話、海洛因、
    安非他命及吸管等物為其主要論斷之依據。訊據被告丙○○
    堅詞否認有參與此部分強盜犯行，辯稱：我都沒有參與等語
    。
四、經查：
  (一)證人即被害人高天龍、吳素慧、黃石柱於91年12月26日19時
    許，遭4 名歹徒持刀、槍強盜之事實，固據證人高天龍、吳
    素慧、黃石柱於警詢中證述屬實，惟除辛○○外，其餘3 名
    歹徒均頭戴頭套，無法看到面貌，因而無法指認一情，亦經
    證人高天龍、吳素慧、黃石柱證述明確（高縣仁警刑移字第
    147 號卷第34頁、第37頁、第40頁）。又證人即被害人癸○○、戊○○、丑○○、辰○○於92年2 月3 日凌晨1 時30
    分許，遭3 名歹徒持刀、槍強盜之事實，業經證人癸○○、
    吳在春、丑○○、辰○○、於警詢中證述綦詳，惟該3 名歹
    徒均戴頭套遮住面貌，無法正確指認等情，亦經證人癸○○
    、吳在春、丑○○、辰○○證述明確（上開警卷第42頁至第
    52頁、92偵字第5230號卷第104 至第108 頁）。另證人即被
    害人Ｊ○○於92年2 月7 日21時許，遭申○○、辛○○強押
    上車，另1 名歹徒於車旁把風接應之事實，固據Ｊ○○於本
    院審理時，及證人乙○○、午○○於警詢及偵查中證述屬實
    ，惟當時天色已黑，該名把風接應之歹徒位處燈光昏暗之地
    ，無法看清面貌，亦經證人乙○○、午○○、Ｊ○○證述明
    確（高縣仁警刑移字第147 號卷、92年度偵字第5230號卷卷
    第97至第100 頁、本院卷一第186 頁至第190 頁、本院卷二
    第272 頁至第275 頁），證諸同案被告申○○於本院審理時
    證稱伊不認識被告丙○○，當天在車上的人也不太像丙○○
    等語在卷（本院卷一第180 頁至第185 頁）。是證人辛○○
    雖於警詢、偵查及本院審理時均證稱被告丙○○參與上開3
    件強盜犯行，惟證人辛○○之證述並無其他佐證資料，其陳
    述之真實性堪慮，自難僅憑證人辛○○之證詞，即認被告丙○○有參與公訴人所指之強盜犯行。
  (二)本件起訴書雖載明證據除證人辛○○之證述外，並引用被害
    人之供述為證據，惟依上說明，被害人於警詢、偵查及審理
    時均未指認被告丙○○為行搶之人，足徵檢察官起訴時僅是
    以證人辛○○之證述，為唯一之證據，依首揭規定，已難僅
    憑證人辛○○之證述，作為認定被告丙○○有罪之唯一證據
    ，此外，復查無其他積極證據足資證明被告丙○○有何強盜
    之犯行，被告丙○○此部分被訴加重強盜罪自屬不能證明。
    揆諸前開說明，原應為無罪之諭知，惟公訴意旨認被告丙○○此部分犯行如成立犯罪，亦與前開論罪科刑部分有牽連犯
    之關係，為裁判上一罪，依審判不可分原則，爰不另為無罪
    之諭知。
參、退回併案部分：
一、併案第1 件（高雄地方法院檢察署92年度偵字第22406 號）
    ：
  (一)併案意旨另以：被告申○○夥同林建男（另為不起訴處分）
    及其他不詳男子等人，意圖為渠等不法所有之犯意聯絡，於
    92 年4月16日10時許，在高雄縣大社鄉○○村○○路國巨電
    子公司後方之工寮，強行押走被害人林聰賢，帶至大社鄉觀
    音山區附近後，被告申○○則以大型起子及球棒控制剝奪林
    聰賢之行動自由，並恐嚇稱：你們鄉裡的阿賢，就是我叫他
    們拿這支球棒打斷他的手等語，而向林聰賢勒索現金250,00
    0 元，經林聰賢同意，被告申○○遂要求其撥打行動電話予
    其母準備金錢，經林聰賢之母與被告申○○等人討價還價降
    為100,000 元，並約定中午12時在先前之工寮取款。申○○
    即叫其中一名男子騎機車載林聰賢至工寮，向林聰賢之母取
    得100,000 萬元，才釋放林聰賢。因認被告申○○涉犯刑法
    330 條加重強盜罪等語。
  (二)經查：
  1.被告申○○夥同姓名年籍不詳之成年男子3 名強押被害人林
    聰賢上車後，要求被害人及林聰賢之母林周玉梅準備100,00
     0元贖人，並將被害人帶至山區等候，至約定之時間將被害
    人載回位於高雄縣大社鄉○○村○○路國巨電子公司後面田
    裡工寮，取走林周玉梅準備之999,000 元等情，業經被害人
    指訴綦詳（高縣仁警刑移字第1001號卷第17頁），核與證人
    林周玉梅於警詢中之陳述相符（上開警卷第21頁）。衡情被
    告申○○等4 人若僅係單純計畫強盜被害人身上財物，豈需
    大費周章將被害人強押至山上？另依被告申○○強盜其他如
    附表編號1 、9 所示強盜被害人財物之經過以觀，可知被告
    申○○等人將被害人帶往他處之舉動，無非係為在車上搜刮
    財物，然在本件中，被告申○○等人強押被害人等至高雄縣
    山區內，並無將被害人搜刮身上財物後隨即放行之情事，益
    徵被害人指稱遭被告申○○等人押走後要求被害人撥打電話
    聯絡家屬籌錢贖人等語，確與事實相符，堪以採信。
  2.被告雖辯稱：我認為只是恐嚇取財云云，惟擄人勒贖罪，係
    以意圖勒贖而擄人為構成要件，其犯罪之方法行為係將被害
    人置於行為人實力支配下，予以脅迫，其犯罪之目的行為，
    係向被害人或其關係人勒索財物，因此擄人勒贖罪本質上為
    妨害自由與強盜之結合，在形式上則為妨害自由與恐嚇罪之
    結合。被告申○○先向被害人恐嚇稱：你們鄉內的阿賢，就
    是我叫他們拿這隻球棒打斷他的手，今天無論如何要籌250,
    000 元等語，復打電話向林周玉梅恫稱：林聰賢在我手上，
    妳不付錢的話就要將林聰賢槍殺，我已經挖好洞就將他埋了
    等語，經被害人林聰賢及證人林周玉梅證述在卷（高縣仁警
    刑移字第1001號卷第21頁至第22頁），足見被告申○○剝奪
    被害人行動自由時，確有使被害人以財物取贖人身之意思，
    自應成立擄人勒贖罪。
  3.此部分因與強盜犯行無裁判上一罪關係，本院自不得審判，
    亦應退回之。
二、併案第2 件（屏東地方法院檢察署95年度偵字第173 號）：
    (一)併案意旨另以：被告申○○復與蔡昆展、孫易佐等人共同
    基於為自己不法所有之共同犯意聯絡，於91年9 月23日7 時
    許，由蔡昆展先以電話向亥○○謊稱朋友急需調用現金，致
    亥○○不疑有他，應允借款，嗣孫易佐騎車載蔡昆展至亥○○屏東市○○路482 巷2 號住處，見亥○○已經準備20,0
    00 元 後，即電告被告申○○前來，洽談後，亥○○要求看
    被告申○○證件，被告申○○即趁機從右邊腰際拔出1 把銀
    色手槍，槍口抵住亥○○右太陽穴，喝令亥○○把身上的錢
    交出來，否則對其不利，亥○○不從，被告申○○便用左手
    強行從亥○○褲子口袋內搶走現金20,000元，得手後往外逃
    跑。此時，亥○○之兄天○○聞聲而出，目睹此景，便叫亥
    ○○一起追捕搶嫌。詎被告申○○回頭看見亥○○2 兄弟在
    後追逐，竟向亥○○2 兄弟開射一槍，惟未擊中。亥○○2
    兄弟乃繼續追逐被告申○○，至屏東市○○路550 號即家庭
    藥局前，終合力將被告申○○壓倒在地。期間被告申○○所
    持銀色手槍於扭打中被亥○○搶下，彈匣及1 顆子彈掉落，
    被天○○順手拿起放進口袋中，其始無反抗而束手就擒。惟
    適時孫易佐騎機車載蔡昆展亦隨後而到，蔡昆展乃下車從亥
    ○○手中搶回銀色手槍（無彈夾），並趁當時附近有很多民
    眾，場面紊亂際再由孫易佐騎機車載走。亥○○2 兄弟乃將
    被告申○○押回犯罪地點，取回被搶財物，嗣經蔡昆展以電
    話交涉，亥○○才讓被告申○○自行離去。案經屏東分局肅
    槍組員警接獲線報後展開調查，經天○○告知當時被告申○○作案後遺留的彈夾及子彈所在，並由該組員偵查員至屏東
    看守所借訊亥○○製作筆錄，再依亥○○指述情節，到屏東
    看守所借提蔡昆展，而循線查獲孫易佐等人。另蔡昆展從亥
    ○○手中搶回該銀色手槍（無彈夾）後，復至屏東市○○路
    某模型店購買彈夾1 個，於91年10月3 日10時許，將該手槍
    （未附子彈）借予黃重和。其後黃重和於91年10月28日因持
    有上開手槍被警查獲，始供出該槍來源。因認被告申○○涉
    犯刑法第330 條加重強盜罪等語。
  (二)移送併案意旨認被告申○○涉犯上開強盜犯行，係以證人亥
    ○○、天○○於警詢、偵查之指訴及槍彈鑑定書為據。然訊
    據被告申○○堅決否認本件強盜犯行，辯稱：這件不是我做
    的，我不認識亥○○、天○○、蔡昆展、孫易佐等語。經查
    ，上開犯罪事實，固據證人亥○○、天○○分別於警詢中證
    稱：申○○就是持槍強盜亥○○的人等語在卷（屏東地方法
    院檢察署92年度偵字第2512號卷第36頁、第42頁），並有指
    認照片1 張在卷可憑（上開偵查卷第54頁）。惟經本院當庭
    令證人亥○○、天○○指認持槍強盜之人，證人亥○○改稱
    ：歹徒不是在庭被告申○○，那個人比我高半個頭，約175
    公分左右。歹徒比申○○高。案發當天我從我家追他到大馬
    路，我把他押在地上，看到歹徒的臉比較寬，而在庭被告的
    臉比較小等語（本院卷二第45頁），證人天○○亦改稱：案
    發當天我把歹徒押在地上，我有看到歹徒的臉，不是在庭被
    告申○○，我168 公分，歹徒比我高約幾公分，身材粗壯等
    語（本院卷二第48頁）明確，非但前後證述已有差異，且證
    人亥○○、天○○於本院中之證述，核與共犯即證人蔡昆展
    於警詢中陳稱：我們共3 人參與強盜，同夥是孫易佐及綽號
    「阿發」之人，「阿發」不是申○○等語（上開偵查卷第30
    頁）相符。本院審酌證人亥○○、天○○於與歹徒扭打時，
    曾與歹徒近距離照面，且能說出歹徒之身高、臉型之特性，
    是渠等對於該搶匪之體型及輪廓之認知記憶應屬無誤，然因
    警詢中僅係就照片指認作案歹徒，仍有與他人誤認混淆之可
    能，是以應以證人亥○○、天○○於本院審理時與被告申○○對質、指認後所言，較屬可採。
  (三)綜上所述，本件復查無其他證據足資認定上揭時地強盜證人
    亥○○財物之歹徒確係被告申○○，本諸罪疑唯輕之證據法
    則，自難僅憑證人亥○○、天○○於警詢中之陳述，遽認上
    開時、地強盜證人亥○○財物之歹徒確係被告申○○。公訴
    人移送併辦所指被告申○○強盜部分，尚有合理之懷疑存在
    ，則被告申○○被移送併辦此部分之強盜犯行，即屬不能證
    明，自與前開論罪科刑部分，即無裁判上一罪關係，應退由
    檢察官另行依法處理，併此敘明。
三、併案第3 件（屏東地方法院檢察署92年度偵字第929 號）
    ：
  (一)併案意旨另以：被告申○○夥同李青晃、賴明雄、許全旺等
    共同意圖為自己不法之所有，共謀持有槍械擄人勒贖，決議
    由被告申○○尋覓作案對象後共同作案。被告申○○於91年
    11月1 日21時許，將車駛至屏東市○○路高屏大橋下，見計
    畫中之對象甲○○在該處，即由申○○持槍下車，以假冒刑
    警查案同樣手法，強押甲○○上車，將之扣上手銬，致其不
    能抗拒，強取甲○○身上所有財物。被告申○○等人於取得
    上揭財物後仍嫌不足，再毆打甲○○，期間甲○○友人Ｉ○○撥打甲○○行動電話，申○○即強迫甲○○約同Ｉ○○、
    子○○等友人至屏東縣潮州鎮小騎士炸雞店停車場見面。嗣
    於同日21時30分許，Ｉ○○、子○○等人赴約後，申○○又
    以同一手法下車盤查Ｉ○○、子○○再由申○○與李青晃2
    人強押Ｉ○○、子○○上車，將之扣上手銬，致二人不能抗
    拒，強取子○○身上財物。其後申○○並撥打行動電話
    0000000000號與許全旺，以刑警口吻告稱：「報告組長人犯
    已查獲3 名」，隨即至子○○住處屏東市○○街164 巷15號
    搜括，因無所獲，申○○等人又繼續強押3 人至高雄市○○
    街文藻學院旁提款機，強迫甲○○下車提款29,000元，得手
    後仍嫌金額太少，再逼迫甲○○提供其女友戌○○住處及住
    處鑰匙，後強押3 人至高雄縣觀音山區毆打、電擊，向之恐
    嚇稱要購買汽油將其燒死，喝令需儘速籌錢，否則性命不保
    ，並對空鳴槍乙發，再至屏東市○○路頭前溪購買礦泉水裝
    汽油一瓶以示威嚇。期間申○○並聯絡許全旺至其女友蘇碧
    華住處拿取手銬鑰匙。嗣至1 日23時許，許全旺駕駛車號
    Y4-500號計程車，將手銬鑰匙帶至高屏大橋下交付給申○○
    ，申○○再押3 人至觀音山區強迫三人吸食一級毒品海洛因
    ，至翌（2） 日早上7 時許，李青晃、賴明雄自申○○處各
    取得2,000 元後在高雄縣鳳山市○○路下車，即由申○○電
    話通知鄧志強前往高雄縣大樹鄉九曲村上，接替看守上開3
    人，後又帶同3 人往觀音山區一處破廟，由鄧志強將3 人押
    下車看管。嗣告知被害人三人需另籌款90,000元，待通知後
    匯款，始將甲○○等三人載至高雄縣大社鄉釋放。
  (二)經查：
  1.被告申○○對被害人甲○○、Ｉ○○、子○○強盜部分，已
    於事實欄附表編號10(3)載明，並予論罪科刑，先予敘明。
  2.被告申○○、李青晃、賴明雄於11月1 日9 時30分許共同將
    甲○○、Ｉ○○、子○○押上車後，曾要求Ｉ○○、子○○
    之家屬準備錢贖人，嗣因家屬均無錢，至11月2 日14時許在
    大樹鄉觀音山始將甲○○等人放行等情，業據被告申○○於
    警詢中供稱：在甲○○、Ｉ○○、子○○身上搜刮後，再叫
    他們3 人打電話叫其親友說：其犯罪被查獲，籌錢100,000
    元來交保等語在卷（92年度偵字第929 號卷第40頁）。且被
    害人Ｉ○○於警詢中指訴：歹徒用左手肘打我胸部並搜我全
    身，因我身上沒錢，歹徒叫我打電話跟父母親調50,000元，
    經我跟歹徒商量後才說只要30,000元交保費，因我母親鍾林
    貴妹稱其身上沒錢，我打電話向我姊夫廖圭敏調錢，歹徒提
    議直接去我姊夫住處，我就帶歹徒前往，我姊姊姊夫稱身上
    沒錢，我姊夫告知歹徒2 日早上10時再匯進歹徒帳戶，我們
    就被歹徒帶走了，前座歹徒在高雄縣大社鄉山上持槍對空鳴
    槍1 發，要我們害怕，還持電擊棒電我們要我們趕快籌錢。
    另於2 日凌晨3 、4 時到屏東市○○路頭前溪加油站購買1
    瓶小瓶礦泉水汽油，恐嚇要放火燒我們，我們非常害怕。申
    ○○曾下車購物，申○○將手槍交給李青晃，並要他看守我
    們，如果我們想逃跑，就開槍打死我們（91年度他字第573
    號卷第16頁、屏警分刑字第09200002464 號卷第50頁），及
    被害人子○○於警詢中指訴：歹徒押我上車後，搜我的身體
    拿走我放在身上的錢及手機，又駕車至我家，其中1 人進去
    我家住處搜刮財物，出來後上車跟我說無財物，我要籌錢他
    才要放我走，我沿路打電話給我的朋友籌錢，但我的朋友都
    說沒錢，歹徒看我籌不到錢，就把目標轉為Ｉ○○等語（91
    年度他字第573 號卷第53頁）綦詳。衡情被告申○○等人若
    僅係單純計畫強盜被害人甲○○、Ｉ○○、子○○身上財物
    ，豈需大費周章將被害人自屏東縣潮州鎮強押至高雄縣偏遠
    山區？另依被告申○○強盜其他如附表編號1 、9 所示強盜
    被害人財物之經過以觀，可知被告申○○等人會將被害人帶
    往他處，無非係要在車上搜刮財物，然在本件中，被告申○○等人強押被害人等至高雄縣山區內，並無將被害人搜刮身
    上財物後隨即放行之情事，益徵被害人Ｉ○○、甲○○指稱
    被告申○○等人押走被害人後要求被害人撥打電話聯絡家屬
    籌錢贖人等語，確與事實相符，堪以採信。況且被告申○○
    等人與被害人均不認識，被告申○○竟以先強押被害人甲○○，進而尋得被害人Ｉ○○、子○○復行強押之，再以對空
    鳴槍、買汽油方式恫嚇之，衡諸常理，被告申○○等人若非
    起意對被害人要索錢財在先，而欲以強暴、脅迫方式使被害
    人屈從在後，又何需攜帶具有殺傷力或客觀上足對人之生命
    、身體造成危害，而可供作兇器使用之槍枝特意前往找尋被
    害人？且被告等係臨時將被害人約出來，明知強押被害人之
    際，被害人不可能攜帶鉅額財物，顯不可能純係為強取被害
    人身上財物，而為上開強擄行為。再參以被害人Ｉ○○遭強
    押期間，確實先後要求其母親準備30,000元、姊夫將30,000
    元匯入帳戶內，足證被告等人以強暴、脅迫之方式，強擄被
    害人3 人，目的確係為取贖款無訛。況且被告申○○於警詢
    中亦供稱：在甲○○、Ｉ○○、子○○身上搜刮後，再叫他
    們3 人打電話叫其親友說：其犯罪被查獲，籌錢100,000 元
    來交保等語。參以被害人與被告等3 人均不認識，渠等被強
    盜財物部分，又係被告申○○所坦承，則被害人顯然亦無故
    意設詞誣陷被告申○○等人之理。綜上，被告申○○確係為
    要索取贖，而為本件強擄行為，堪以認定。
  3.按擄人勒贖罪，係以意圖勒贖而擄人為構成要件，其犯罪之
    方法行為係將被害人置於行為人實力支配之下，予以脅迫，
    其犯罪之目的行為，係向被害人或其關係人勒索財物（最高
    法院91年度台上字第6979號判決意旨可資參照）。查被告夥
    同李青晃、賴明雄、許全旺、鄧志強等人，共同持槍押住被
    害人甲○○、Ｉ○○、子○○，並以手銬銬住，至使不能抗
    拒後，強取其身上財物，繼又押往子○○住處搜刮財物，及
    向Ｉ○○母親及姊夫索討金錢，猶不知足，復以：趕快籌錢
    ，否則要放火燒死等語要脅，被告申○○見被害人均無法籌
    錢，才將被害人放行，以達於強盜而擄人勒贖之程度，至為
    明確。
  (三)按擄人勒贖罪，係以意圖勒贖而擄人為構成要件，其犯罪之
    方法行為係將被害人置於行為人實力支配下，予以脅迫，其
    犯罪之目的行為，係向被害人或其關係人勒索財物，因此擄
    人勒贖罪本質上為妨害自由與強盜之結合，在形式上則為妨
    害自由與恐嚇罪之結合，擄人勒贖行為一經實現，犯罪即屬
    既遂，在被害人之自由回復以前，其犯罪行為均在繼續進行
    中，在犯罪行為終了前，若基於擄人勒贖單一或概括犯意，
    先後向被害人或其關係人不法取得財物之多數行為，理論上
    雖均吸收於擄人勒贖之犯罪中，而應論以擄人勒贖一罪，惟
    刑法第332 條第2 項第3 款之強盜而擄人勒贖罪，係將強盜
    與擄人勒贖兩個獨立之罪名相結合成一新罪名，並科以較重
    之刑，其情節亦較單一擄人勒贖或強盜為重，行為人於擄人
    勒贖行為繼續中，如若另有強盜被害人財物之犯意，而該強
    盜行為與所犯之擄人勒贖犯行，復有密切關連性時，即應成
    立刑法第332 條第2 項第3 款強盜而擄人勒贖之結合犯，至
    於其強盜之犯意，無論係起於擄人勒贖之初，抑或萌生於擄
    人勒贖行為實施中，均不影響該結合犯罪之成立（最高法院
    91 年 度台上字第6979號判決意旨參考）。惟結合犯之基本
    罪（強盜罪）不論既遂或未遂，只要相結合罪（擄人勒贖罪
    ）既遂，即應論以結合犯既遂，如相結合罪未遂時，因刑法
    第332 條並無處罰明文，是以應論以強盜罪及擄人勒贖未遂
    罪數罪併罰或牽連犯。本件被告申○○要求被害人Ｉ○○之
    家屬準備30,000元贖人，惟嗣後因被告申○○已釋放甲○○
    、Ｉ○○、子○○，Ｉ○○遂撥打電話給家屬阻止家屬付款
    ，此據被害人Ｉ○○證述在卷（91年度他字第573 號卷第16
    頁），被告申○○因而未取得贖款，是強盜而擄人勒贖罪既
    無處罰未遂犯，本件擄人勒贖與上開論罪科行之強盜犯行間
    又無牽連犯之裁判上一罪關係，即應論以數罪。是被告申○○所為擄人勒贖未遂犯行，即非本案起訴效力所及，本院無
    從併予審理，應退由檢察官另行依法處理。
  (四)又依檢察官併案事實所述，被告申○○強迫甲○○、Ｉ○○
    、子○○施用第一級毒品海洛因係於擄人勒贖之妨害甲○○
    、Ｉ○○、子○○之行動自由期間，此部分因與強盜犯行無
    裁判上一罪關係，本院自不得審判，亦應退回之。
據上論斷，應依刑事訴訟法第299 條第1 項前段，刑法第2 條第
1 項前段、第28條、（修正前）第56條、第158 條第1 項、第
216 條、第210 條、第212 條、第321 條第1 項第3 款、第330
條第1 項、第337 條、第55條前段、（修正前）第55條後段、第
38條第1 項第1 款、第2 款、第219 條，罰金罰鍰提高標準條例
第1 條前段，判決如主文。
本案經檢察官己○○到庭執行職務。
中    華    民    國    95    年    11    月    23    日
                  鳳山刑事第一庭審判長法  官  黃三友
                                      法  官  陳盈吉
                                      法  官  林芳華
以上正本證明與原本無異。
如不服本判決，應於判決送達後10日內，向本院提出上訴狀。
中    華    民    國    95    年    11    月    23    日
                                      書記官  黃靖媛
附錄本案論罪科刑法條
刑法第328條第1項
意圖為自己或第三人不法之所有，以強暴、脅迫、藥劑、催眠術
或他法，至使不能抗拒，而取他人之物或使其交付者，為強盜罪
，處5 年以上有期徒刑。
刑法第330條
犯強盜罪而有第 321 條第 1 項各款情形之一者，處 7 年以上有
期徒刑。
前項之未遂犯罰之。
刑法第212條
偽造、變造護照、旅券、免許證、特許證及關於品行、能力服務
或其他相類之證書、介紹書，足以生損害於公眾或他人者，處1
年以下有期徒刑、拘役或3 百元以下罰金。
刑法第210 條
偽造、變造私文書，足以生損害於公眾或他人者，處5 年以下有
期徒刑。
刑法第158條第1項
冒充公務員而行使其職權者，處 3 年以下有期徒刑、拘役或 5
百元以下罰金。
附表一
┌──┬────┬───┬───┬───────────────┬────┐
│編號│犯罪時間│被害人│行為人│犯罪事實                      │所得財物│
│    │犯罪地點│      │      │                              │（新臺幣│
│    │        │      │      │                              │）      │
├──┼────┼───┼───┼───────────────┼────┤
│1   │91年8 月│宇○○│丙○○│丙○○與真實姓名年籍不詳綽號「│        │
│    │16日19時│地○○│姓名年│阿狗仔」之成年男子均以口罩遮臉│        │
│    │1分許   │Ｃ○○│籍不詳│後，由丙○○攜帶其所有，客觀上│        │
│    │        │      │綽號「│足以對人之生命、身體產生危害，│        │
│    │高雄市鼓│      │阿狗仔│可供兇器使用之西瓜刀1 支，「阿│        │
│    │山區河西│      │」之成│狗仔」持具有殺傷力、仿BERETTA │        │
│    │一路1275│      │年男子│廠半自動手槍製造之金屬玩具槍換│        │
│    │號皇瑋股│      │      │裝土造金屬槍管而成之改造手槍（│        │
│    │份有限公│      │      │槍枝管制編號0000000000號）1 支│        │
│    │司      │      │      │（含彈匣1 個、不具殺傷力之子彈│        │
│    │        │      │      │2 顆），欲進入位在高雄市鼓山區│        │
│    │        │      │      │河西一路1275號「皇瑋股份有限公│        │
│    │        │      │      │司」之辦公室（即倉庫）時，為陳│        │
│    │        │      │      │逢源、地○○、Ｃ○○等人發現，│        │
│    │        │      │      │地○○先將入口大門抵住，「阿狗│        │
│    │        │      │      │仔」隨即擊破大門旁窗戶之玻璃進│        │
│    │        │      │      │入辦公室內，並表示：我們正在跑│        │
│    │        │      │      │路要錢等語，以此脅迫方式至陳逢│        │
│    │        │      │      │源、地○○、Ｃ○○無法抗拒，正│        │
│    │        │      │      │準備交付財物時，因丙○○持刀作│        │
│    │        │      │      │勢要砍宇○○，宇○○雖力不能抗│        │
│    │        │      │      │拒，惟仍持椅子丟向丙○○，江春│        │
│    │        │      │      │榮及「阿狗仔」即與宇○○及陳俊│        │
│    │        │      │      │彥發生扭打，丙○○於遭宇○○扯│        │
│    │        │      │      │下口罩後，因見事跡敗露，乃與「│        │
│    │        │      │      │阿狗仔」倉皇逃離現場。嗣警於現│        │
│    │        │      │      │場扣得上開手槍1 支、不具殺傷力│        │
│    │        │      │      │之子彈2 發、西瓜刀1 支、口罩1 │        │
│    │        │      │      │個等物。                      │        │
├──┼────┼───┼───┼───────────────┼────┤
│2   │92年2 月│蔡志鴻│丙○○│由丙○○持其所有不能證明具有殺│240,000 │
│    │2 日凌晨│丁○○│Ａ○○│傷力之不明槍枝1 支、Ａ○○持李│元      │
│    │零時8 分│卯○○│辛○○│建和所有番刀1 把、辛○○持其所│摩托羅拉│
│    │許      │寅○○│Ｆ○○│有柴刀1 把、不具殺傷力之玩具手│牌V3688 │
│    │        │酉○○│      │槍1 支（槍枝管制編號：高鑑    │型行動電│
│    │高雄市左│      │      │0000000000號）、具有殺傷力之土│話1 支（│
│    │營區大順│      │      │製爆裂物1 個、Ｆ○○持不明長條│序號4483│
│    │一路201 │      │      │鐵器1 支（上開不明槍枝、番刀、│00000000│
│    │號之協利│      │      │柴刀、玩具手槍均為客觀上足以對│號）    │
│    │汽車商行│      │      │人之生命、身體構成威脅，具有危│        │
│    │        │      │      │險性，可供兇器使用之物），江春│        │
│    │        │      │      │榮、Ａ○○、Ｆ○○均戴其所有之│        │
│    │        │      │      │頭套，結夥3 人以上，先由Ｆ○○│        │
│    │        │      │      │持不明長條鐵器抓住正欲自協利汽│        │
│    │        │      │      │車商行外出之被害人寅○○，將林│        │
│    │        │      │      │志成押回店內，丙○○、辛○○、│        │
│    │        │      │      │Ａ○○隨即侵入游樹茂居住之建築│        │
│    │        │      │      │物內，喝令在場之被害人蔡志鴻等│        │
│    │        │      │      │人不准動，否則將予殺害，以此強│        │
│    │        │      │      │暴方式，至使在場之被害人蔡志鴻│        │
│    │        │      │      │等人不能抗拒，強取被害人蔡志鴻│        │
│    │        │      │      │等人之財物。                  │        │
└──┴────┴───┴───┴───────────────┴────┘
附表二
┌──┬────┬───┬───┬───────────────┬────┐
│編號│犯罪時間│被害人│行為人│犯罪事實                      │所得財物│
│    │犯罪地點│      │      │                              │（新臺幣│
│    │        │      │      │                              │）      │
├──┼────┼───┼───┼───────────────┼────┤
│1   │91年4 月│玄○○│申○○│先由蔡淑萍聯絡玄○○駕車至高雄│1,000 元│
│    │21日21時│      │蔡淑萍│縣大樹鄉○○村○○○○○道路見│提款卡3 │
│    │25分許  │      │      │面，申○○以其所有，客觀上足以│張      │
│    │        │      │      │對人之生命、身體產生危害之仿  │        │
│    │高雄縣大│      │      │BERETT A廠辦自動手槍製造之金屬│        │
│    │樹鄉小坪│      │      │玩具手槍改在金屬槍機、槍管而成│        │
│    │村東照山│      │      │之改造手槍1 支（槍枝管制編號  │        │
│    │產業道路│      │      │0000000000），抵住玄○○之頸部│        │
│    │        │      │      │，喝令其坐到駕駛座右側，再以繩│        │
│    │        │      │      │子綑綁其雙手，並以槍柄敲打其頭│        │
│    │        │      │      │部，以此強暴方式使玄○○心生畏│        │
│    │        │      │      │怖無法抗拒。申○○將車開往一處│        │
│    │        │      │      │不詳產業道路後，將玄○○拉下車│        │
│    │        │      │      │，而從其口袋內強取財物後離去。│        │
├──┼────┼───┼───┼───────────────┼────┤
│2   │91年7 月│Ｄ○○│丙○○│申○○駕駛自小客車搭載許全旺、│8,000多 │
│    │5 日凌晨│      │許全旺│鄧志強，行經萬里城檳榔店，見劉│元      │
│    │3 時45分│      │鄧志強│秋月獨自1 人看店，認有機可趁，│香菸10餘│
│    │許      │      │      │由申○○在車上把風接應，由許全│條      │
│    │        │      │      │旺、鄧志強戴頭套遮臉，其中1 人│        │
│    │屏東縣東│      │      │持其所有客觀上足以對人之生命、│        │
│    │寧村九如│      │      │身體構成威脅，具有危險性，可供│        │
│    │路二段  │      │      │兇器使用之西瓜刀1 把架住Ｄ○○│        │
│    │190 號萬│      │      │頸部，以此強暴方式至使Ｄ○○不│        │
│    │        │      │      │能抗拒，任由持上開手槍之人開抽│        │
│    │        │      │      │屜強取店內財物。得手後由申○○│        │
│    │        │      │      │駕車接應逃逸。                │        │
├──┼────┼───┼───┼───────────────┼────┤
│3   │91年7月5│未○○│申○○│申○○駕駛自小客車搭載許全旺、│16,280元│
│    │日凌晨3 │壬○○│許全旺│鄧志強，行經臺灣巨蛋超商時，見│        │
│    │時45分許│      │鄧志強│未○○獨自1 人看店，認有機可趁│        │
│    │        │      │      │由申○○在車上把風接應，由鄧志│        │
│    │屏東縣里│      │      │強戴口罩、許全旺戴頭套遮臉，並│        │
│    │港鄉玉田│      │      │均戴手套進入超商，鄧志強持上開│        │
│    │村玉田路│      │      │手槍比著未○○頭部，許全旺則持│        │
│    │1之89 號│      │      │上開持西瓜刀壓住未○○頸部，以│        │
│    │「台灣巨│      │      │此強暴方式至使未○○不能抗拒，│        │
│    │蛋超商」│      │      │再強取店內收銀台內財物。得手後│        │
│    │        │      │      │由申○○駕車接應逃逸。        │        │
├──┼────┼───┼───┼───────────────┼────┤
│4   │(1)91年8 │Ｈ○○│申○○│(1)申○○於91年8 、9 月間，基於│420,000 │
│    │、9月間 │      │許全旺│  意圖為自己不法所有，及變造該│元      │
│    │        │      │姓名年│  警員通行證、行使該變造警員通│身分證  │
│    │高雄縣大│      │籍不詳│  行證之犯意，侵占在高雄縣大社│駕照    │
│    │社鄉某處│      │綽號「│  鄉某處拾獲不詳警員所遺失之警│        │
│    │及不詳地│      │道仔」│  察通行證，並在不詳地點，將證│        │
│    │點      │      │之成年│  件上警員之相片撕下，換貼自身│        │
│    │        │      │男子  │  之照片而變造之，足以生損害於│        │
│    │(2)91年9 │      │      │  警政機關對警員身份管理之正確│        │
│    │月21日15│      │      │  性。                        │        │
│    │時20分許│      │      │(2)申○○自真實姓名年籍不詳綽號│        │
│    │        │      │      │  「道仔」之成年男子處獲知盧朝│        │
│    │屏東縣萬│      │      │  卿經營乳牛場並身懷鉅款，即於│        │
│    │丹鄉磚寮│      │      │  91年9 月21日15時20分，由「道│        │
│    │村仔嗂寮│      │      │  仔」指引申○○、許全旺進入盧│        │
│    │乳牛場內│      │      │  朝卿所有位於屏東縣萬丹鄉磚寮│        │
│    │        │      │      │  村磚仔嗂寮之乳牛場內，申○○│        │
│    │        │      │      │  、許全旺即基於冒充公務員行使│        │
│    │        │      │      │  公務員職權之犯意，由申○○持│        │
│    │        │      │      │  上開變造警察通行證，向Ｈ○○│        │
│    │        │      │      │  偽稱渠等係警察，要查緝毒品，│        │
│    │        │      │      │  隨將Ｈ○○雙手銬上手銬，而僭│        │
│    │        │      │      │  行警員調查犯罪，逮捕人犯之職│        │
│    │        │      │      │  權，以此強暴方式，至使Ｈ○○│        │
│    │        │      │      │  無法抗拒，任由申○○、許全旺│        │
│    │        │      │      │  強取身上財物。              │        │
├──┼────┼───┼───┼───────────────┼────┤
│5   │91年9 月│庚○○│申○○│透過不知情之姓名年籍不詳綽號「│80,000元│
│    │、10月間│      │      │空寶」之成年男子向庚○○誆稱可│        │
│    │某日20時│      │      │替其購買毒品，經「空寶」開車載│        │
│    │許      │      │      │庚○○至高雄縣仁武鄉南二高橋下│        │
│    │        │      │      │，「空寶」下車接聽電話時，許全│        │
│    │高雄縣仁│      │      │信隨即持上開仿BERETTA 廠改造手│        │
│    │武鄉南二│      │      │槍（槍枝管制編號0000000000號）│        │
│    │高橋下  │      │      │衝進車內駕駛座，以槍托毆打李文│        │
│    │        │      │      │賢，恐嚇稱伊是警察，要求庚○○│        │
│    │        │      │      │交付身上金錢，並往庚○○身後發│        │
│    │        │      │      │射一槍，以此強暴方式至使庚○○│        │
│    │        │      │      │不能抗拒而交付身上財物。      │        │
├──┼────┼───┼───┼───────────────┼────┤
│6   │91年10月│庚○○│申○○│申○○與鄧志強、「輝仔」，結夥│120,000 │
│    │間某日19│      │鄧志強│3 人以上，持上開手槍，於夜間侵│元      │
│    │時許    │      │姓名年│入陳瑞隆住處，持手槍毆打庚○○│        │
│    │        │      │籍不詳│頭部，以此強暴方式至使庚○○不│        │
│    │高雄縣大│      │綽號「│能抗拒而交付身上財物。        │        │
│    │社鄉翠屏│      │輝仔」│                              │        │
│    │村大吉路│      │之成年│                              │        │
│    │陳瑞隆住│      │男子  │                              │        │
│    │處      │      │      │                              │        │
├──┼────┼───┼───┼───────────────┼────┤
│7   │91年10月│Ｂ○○│申○○│申○○於駕駛自小客車，途經屏東│7,000 元│
│    │7 日中午│      │      │市○○路上萬里城檳榔攤處，見黃│香菸10餘│
│    │12時許  │      │      │映瑜一人在該處看顧檳榔攤，認有│條      │
│    │屏東市和│      │      │機可趁，即戴頭套遮掩容貌，持上│        │
│    │平路「萬│      │      │開手槍，進入檳榔攤內，以槍抵住│        │
│    │里檳榔攤│      │      │Ｂ○○手臂，喝令Ｂ○○進入屋內│        │
│    │」      │      │      │廁所，以此強暴方式至使Ｂ○○不│        │
│    │        │      │      │能抗拒，任由申○○至該檳榔攤櫃│        │
│    │        │      │      │臺強取財物。                  │        │
├──┼────┼───┼───┼───────────────┼────┤
│8   │91年10月│Ｇ○○│申○○│申○○夥同鄧志強向不知情之蘇碧│137,000 │
│    │21日14時│      │鄧志強│華借得車牌號碼S6-3030 號黑色自│元      │
│    │10分許  │      │      │小客車，至屏東市○○路家樂福前│三星牌行│
│    │        │      │      │處，見Ｇ○○獨自1 人，即由許全│動電話1 │
│    │屏東市仁│      │      │信下車，以冒充公務員行使公務員│具      │
│    │愛路家樂│      │      │職權之犯意，藉詞警察查緝毒品，│身分證  │
│    │福前    │      │      │以手銬將其雙手銬住，復持上開手│信用卡5 │
│    │        │      │      │槍抵住Ｇ○○太陽穴，僭行警員要│張      │
│    │        │      │      │查犯罪、逮捕人犯之職權，強押盧│支票2張 │
│    │        │      │      │建華上車，以浴巾蓋住頭部，以此│        │
│    │        │      │      │強暴方式，至使Ｇ○○不能抗拒，│        │
│    │        │      │      │強取Ｇ○○身上財物。迄同日14時│        │
│    │        │      │      │許，該車行使至屏東市大武里建國│        │
│    │        │      │      │路與和生路口時始將Ｇ○○趕下車│        │
│    │        │      │      │後逃逸。                      │        │
├──┼────┼───┼───┼───────────────┼────┤
│9   │(1)91年11│宙○○│申○○│(1)申○○與姓名年籍不詳之成年男│3 萬餘元│
│    │月1 日15│巳○○│李青晃│  子、鄧志強、許全旺共同基於行│手機3 具│
│    │時30分許│甲○○│賴明雄│  使變造特種文書及行使偽造私文│        │
│    │        │鍾英和│許全旺│  書之犯意聯絡，於91年9 月間，│        │
│    │高雄縣鳳│子○○│      │  由申○○提供照片供該姓名年籍│        │
│    │山市興全│戌○○│      │  不詳之人作為變造駕照之用，嗣│        │
│    │租車行  │      │      │  將黏貼有申○○相片經變造之彭│        │
│    │        │      │      │  尚文駕照交由申○○。於同年11│        │
│    │        │      │      │  月1 日15時30分許，申○○、鄧│        │
│    │(2)91年11│      │      │  志強、許全旺持該駕照佯以「彭│        │
│    │月1 日21│      │      │  尚文」之名義，至江志建所經營│        │
│    │時30分許│      │      │  位於高雄縣鳳山市之興全租車行│        │
│    │        │      │      │  ，承租車牌號碼6M-1990 號自小│        │
│    │高雄縣大│      │      │  客車，並於租賃契約書上偽簽「│        │
│    │寮鄉義和│      │      │  宙○○」之署名及捺指印1 枚，│        │
│    │路      │      │      │  以偽造租車契約，進而持之行使│        │
│    │        │      │      │  ，足以生損害於宙○○、監理機│        │
│    │(3)於91年│      │      │  關對於駕駛執照管理之正確性。│        │
│    │11月1 日│      │      │(2)申○○駕駛上開自小客車搭載李│        │
│    │21時許  │      │      │  青晃、賴明雄，基於竊盜之犯意│        │
│    │        │      │      │  聯絡，於同日21時許，在高雄縣│        │
│    │屏東市建│      │      │  大寮鄉○○路上，由申○○持興│        │
│    │國路高屏│      │      │  全租車行所有置放在車內，客觀│        │
│    │大橋下  │      │      │  上足以對人之生命、身體構成威│        │
│    │        │      │      │  脅，具有危險性，可供兇器使用│        │
│    │        │      │      │  之鐵製扳手1 支下車竊取巳○○│        │
│    │        │      │      │  所有之車牌號碼E4-8290 號自小│        │
│    │        │      │      │  客車後車牌1 面，並將竊得車牌│        │
│    │        │      │      │  懸掛在上開租得之自小客車後。│        │
│    │        │      │      │(3)申○○、李青晃、賴明雄基於強│        │
│    │        │      │      │  盜之犯意聯絡，將車駛至屏東市│        │
│    │        │      │      │  建國路高屏大橋下，見甲○○在│        │
│    │        │      │      │  該處，即由申○○以冒充公務員│        │
│    │        │      │      │  行使公務員職權之犯意，持上開│        │
│    │        │      │      │  手槍下車，以警察之名盤查，並│        │
│    │        │      │      │  強押甲○○上車，以手銬將其雙│        │
│    │        │      │      │  手銬住，而僭行警員調查犯罪、│        │
│    │        │      │      │  逮捕人犯之職權，以此強暴方式│        │
│    │        │      │      │  ，至使甲○○不能抗拒，任由許│        │
│    │        │      │      │  全信強取甲○○身上1 萬餘元、│        │
│    │        │      │      │  手機2 具。期間甲○○友人鍾英│        │
│    │        │      │      │  河撥打甲○○行動電話，申○○│        │
│    │        │      │      │  即強迫甲○○約同Ｉ○○、周啟│        │
│    │        │      │      │  仁至屏東縣潮州鎮小騎士炸雞店│        │
│    │        │      │      │  停車場見面。嗣於同日21時30分│        │
│    │        │      │      │  許，Ｉ○○、子○○等人赴約後│        │
│    │        │      │      │  ，申○○又承前開冒充公務員行│        │
│    │        │      │      │  使職權之犯意，以同一手法盤查│        │
│    │        │      │      │  Ｉ○○、子○○，並與李青晃強│        │
│    │        │      │      │  押Ｉ○○、子○○上車，扣上手│        │
│    │        │      │      │  銬，以此強暴方式，至使Ｉ○○│        │
│    │        │      │      │  、子○○不能抗拒，強取Ｉ○○│        │
│    │        │      │      │  、子○○身上財物。申○○並接│        │
│    │        │      │      │  續上開冒充公務員僭行警員搜索│        │
│    │        │      │      │  職務之犯意，撥打0000000000號│        │
│    │        │      │      │  行動電話與具有犯意聯絡之許全│        │
│    │        │      │      │  旺，以刑警口吻告稱「報告組長│        │
│    │        │      │      │  人犯已查獲3 名」，許全旺旋即│        │
│    │        │      │      │  駕駛營業小客車前來探視。許全│        │
│    │        │      │      │  信等人又強押甲○○至高雄市鼎│        │
│    │        │      │      │  山街文藻學院旁提款機，脅迫王│        │
│    │        │      │      │  皇閔下車提款，至使甲○○不能│        │
│    │        │      │      │  抗拒，提款29,000元，並將女友│        │
│    │        │      │      │  戌○○鑰匙交予申○○。至同日│        │
│    │        │      │      │  13 時 許，始在高雄縣大社鄉義│        │
│    │        │      │      │  守大學附近將甲○○、Ｉ○○、│        │
│    │        │      │      │  子○○放行。                │        │
│    │        │      │      │(4)申○○於91年11月2 日9 時許，│        │
│    │        │      │      │  至甲○○女友戌○○位於高雄市│        │
│    │        │      │      │  三民區○○路93號5 樓6 室，冒│        │
│    │        │      │      │  充公務員行使公務員職權之犯意│        │
│    │        │      │      │  ，藉詞甲○○涉犯刑事案件需入│        │
│    │        │      │      │  內搜索，而僭行警員調查犯罪之│        │
│    │        │      │      │  職權，以此脅迫方式至使戌○○│        │
│    │        │      │      │  不能抗拒，隨即翻箱倒櫃搜尋財│        │
│    │        │      │      │  物，見戌○○皮包內有20,000元│        │
│    │        │      │      │  遂強取之。                  │        │
├──┼────┼───┼───┼───────────────┼────┤
│10  │92年2月3│癸○○│申○○│由辛○○持其所有柴刀、玩具手槍│67,300元│
│    │日凌晨1 │戊○○│Ａ○○│（槍枝管制編號高鑑0000000000號│摩托羅拉│
│    │時30分  │丑○○│辛○○│）各1 支、Ａ○○持辛○○所有番│牌Ｖ3688│
│    │        │辰○○│姓名年│刀1 把、另1 姓名年籍不詳之成年│型之行動│
│    │高雄縣仁│      │籍不詳│人持其所有不能證明具有殺傷力之│電話1 支│
│    │武鄉仁福│      │成年男│不明槍枝1 支，（上開柴刀、番刀│（序號44│
│    │村公館3 │      │子1名 │、不明槍枝均為客觀上足以對人之│00000000│
│    │巷32號義│      │      │生命、身體構成威脅，具有危險性│589號） │
│    │守椰子園│      │      │，可供兇器使用之物），申○○則│摩托羅拉│
│    │休閒廣場│      │      │在車上把風，Ａ○○、辛○○及另│牌行動電│
│    │        │      │      │1姓 名年籍不詳之成年男子均戴其│話T191型│
│    │        │      │      │所有之頭套，結夥3 人以上，進入│行動電話│
│    │        │      │      │休閒廣場後，喝令在場之癸○○等│1 支    │
│    │        │      │      │人不許動，否則將予殺害，並持槍│三星牌A2│
│    │        │      │      │柄毆打某不詳姓名被害人（未成傷│00GSMH型│
│    │        │      │      │）以此強暴、脅迫方式，至使在場│行動電話│
│    │        │      │      │之癸○○等人不能抗拒，而強取沈│1 支（序│
│    │        │      │      │華山等人之財物。              │號012789│
│    │        │      │      │                              │0000000 │
│    │        │      │      │                              │號）    │
├──┼────┼───┼───┼───────────────┼────┤
│11  │92年2 月│乙○○│申○○│申○○駕車搭載辛○○及姓名年籍│20,000元│
│    │7 日21時│午○○│辛○○│不詳成年男子1 名，至高雄縣大樹│第一級毒│
│    │許      │Ｊ○○│姓名年│鄉○○村○○路113 之9 號午○○│品海洛因│
│    │高雄縣大│      │籍不詳│住處，姓名年籍不詳之成年男子在│數包    │
│    │樹鄉龍目│      │之成年│外把風，由申○○手持仿BERETTA │        │
│    │村龍目路│      │男子1 │廠改造手槍1 支（槍枝管制編號  │        │
│    │113之9號│      │名    │0000000000號），辛○○則持扣案│        │
│    │        │      │      │玩具手槍1 支（槍枝管制編號高鑑│        │
│    │        │      │      │0000000000號），侵入午○○住處│        │
│    │        │      │      │後，申○○旋即持上開手槍抵住蘇│        │
│    │        │      │      │冬涼之頭部，並以其所有之手銬銬│        │
│    │        │      │      │住Ｊ○○雙手，至使Ｊ○○不能抗│        │
│    │        │      │      │拒，辛○○則持槍抵住乙○○頭部│        │
│    │        │      │      │，申○○、辛○○並喝令乙○○、│        │
│    │        │      │      │午○○不可亂動。申○○、辛○○│        │
│    │        │      │      │隨即將Ｊ○○人押上駕車在外把風│        │
│    │        │      │      │接應之姓名年籍不詳之成年男子駕│        │
│    │        │      │      │駛之車輛，至高雄縣大樹鄉某處，│        │
│    │        │      │      │強取財物後駕車逃逸。          │        │
└──┴────┴───┴───┴───────────────┴────┘


司法院資訊處製作；財團法人民間司法改革基金會備份。
